臺灣臺中地方法院刑事判決　　　　　　　99年度易字第2650號
公　訴　人　臺灣臺中地方法院檢察署檢察官
被　　　告　廖樵宏
上列被告因毀棄損壞等案件，經檢察官提起公訴（99年度偵字第
7831號），本院判決如下：
    主    文
廖樵宏犯恐嚇危害安全罪，累犯，處有期徒刑參月，如易科罰金
，以新臺幣壹仟元折算壹日。
被訴毀損部分公訴不受理。
    犯罪事實
一、廖樵宏前於民國97年間，因過失致死案件，經臺灣雲林地方
    法院以97年度交訴字第35號判決判處有期徒刑4月確定，甫
    於97年12月17日易科罰金執行完畢。詎仍不知悔改，復因金
    錢糾葛，竟基於恐嚇危害安全之犯意，於附表所示之時間，
    接續以其持用之行動電話門號0000-000000號，傳送如附表
    所示之10則簡訊，至邱佳華持用之行動電話門號0000-00000
    0 號，以此告知加害邱佳華生命、身體之方式，使邱佳華因
    而心生畏懼，致生危害於安全。
二、案經被害人邱佳華訴由臺灣臺中地方法院檢察署檢察官偵查
    起訴。
    理    由
一、有罪部分：
(一)、按被告以外之人於審判外之陳述，雖不符刑事訴訟法第159
    條之1至同條之4之規定，而經當事人於審判程序同意作為證
    據，法院審酌該言詞陳述或書面陳述作成時之情況，認為適
    當者，亦得為證據；當事人、代理人或辯護人於法院調查證
    據時，知有第159條第1項不得為證據之情形，而未於言詞辯
    論終結前聲明異議者，視為有前項之同意；乃該法第159條
    之5所明定。觀其立法意旨，乃在於傳聞證據未經當事人之
    反對詰問予以核實，原則上先予排除。惟若當事人已放棄反
    對詰問權，於審判程序中表明同意該等傳聞證據可作為證據
    ；或於言詞辯論終結前未聲明異議，則基於尊重當事人對傳
    聞證據之處分權，及證據資料愈豐富，愈有助於真實發見之
    理念，且強化言詞辯論主義，使訴訟程序得以順暢進行，上
    開傳聞證據亦均具有證據能力。查本案被害人邱佳華、證人
    邱子玲於警詢、偵訊時之陳述，及其餘在以下判決理由中所
    引為證據之各項證據資料，並未經檢察官及被告於本院審結
    前聲明異議，且參卷證資料所示，各該證據於作成時之狀態
    也無違法不當或證據力明顯過低之瑕疵，則承上說明，自均
    有證據能力。
(二)、上開犯罪事實，業據被告在本院審理時坦承，核與證人邱佳
    華、邱子玲於警詢、偵訊及本院審理中之證述相符，此外，
    並有告訴人邱佳華之手機簡訊翻拍照片18張、行動電話門號
    0000-000000號之雙向通聯紀錄、發話通話明細單各1份、告
    訴人提出之簡訊譯文10則（含翻拍照片）在卷可佐，堪認被
    告自白與事實相符，本案事證明確，被告犯行至堪認定。
(三)、核被告所為，係犯刑法第305條之恐嚇危害安全罪。被告上
    開數恐嚇行為，係於密切接近之時地實施，侵害同一之法益
    ，各行為之獨立性極為薄弱，依一般社會健全觀念，在時間
    差距上，難以強行分開，在刑法評價上，以視為數個舉動之
    接續施行，合為包括之一行為予以評價，屬接續犯。被告曾
    犯如事實欄所述之過失致死罪，有刑案資料查註紀錄表在卷
    足稽，其於前案執行完畢後5年內故意再犯本罪，係屬累犯
    ，應依刑法第47條第1項規定加重其刑。爰審酌被告為男女
    關係所困惑，不能理性以待，對被害人恐嚇，應予非難，衡
    量告訴人所受損害之輕重，以及被告犯後之態度，再參酌被
    告素行、犯罪之目的、動機、手段、方法等其他一切情狀後
    ，量處如主文所示之刑，並諭知如易科罰金之折算標準。
二、公訴不受理部分：
(一)、廖樵宏毀損之犯意，於98年12月24日凌晨3時57分許，前往
    臺中縣龍井鄉○○路○段98巷122之4弄6號之邱佳華住處（建
    築物所有權人為邱子玲）外，向邱佳華索討金錢未果，竟惱
    羞成怒，隨手拾起該住處外之鐵棍1支，敲破邱子玲所有前
    開建築物房屋1樓之玻璃窗1面。因認被告涉有刑法第354 條
    之毀損等罪嫌等語。
(二)、按告訴乃論之罪，其告訴經撤回者，應諭知不受理之判決，
    刑事訴訟法第303條第3款定有明文。本件被告經檢察官以涉
    犯有刑法第354條毀損罪嫌提起公訴，依同法第357條之規定
    係屬告訴乃論之罪，茲因告訴人邱子玲業於本件言詞辯論終
    結前即100年4月27日當庭撤回告訴，爰依前揭刑事訴訟法之
    規定，此部分應諭知不受理之判決。
三、據上論斷，應依刑事訴訟法第299條第1項前段、第303條第3
    款，刑法第305條、第47條第1項、第41條第1項前段，刑法
    施行法第1條之1，判決如主文。
中    華    民    國   100    年    5     月    10    日
                  刑事第十七庭  法  官  劉邦繡
以上正本證明與原本無異。
如不服本判決應於收受判決後10日內向本院提出上訴書狀，並應
敘述具體理由；其未敘述上訴理由者，應於上訴期間屆滿後20日
內向本院補提理由書（均須按他造當事人之人數附繕本）「切勿
逕送上級法院」。
                                書記官  蕭榮峰
中    華    民    國   100    年    5     月    10    日
【附表】
┌──┬──────────┬──────────────┐
│編號│     發送時間       │          簡訊內容          │
├──┼──────────┼──────────────┤
│ 1  │98年12月19日3時26分 │幹你娘報什麼警察，……我等你│
│    │                    │我明天就去找你麻煩。        │
├──┼──────────┼──────────────┤
│ 2  │98年12月27日11時46分│那天警察來你家裡說什麼不要以│
│    │                    │為我不知道，……爛命一條隨便│
│    │                    │你要這麼樣都沒關係。        │
├──┼──────────┼──────────────┤
│ 3  │98年12月29日7時37分 │我爛命一條……跟我玩硬的，我│
│    │                    │現在在你家外面。            │
├──┼──────────┼──────────────┤
│ 4  │98年12月29日8時4分  │……你們讓我進去關，出來我還│
│    │                    │是報復。                    │
├──┼──────────┼──────────────┤
│ 5  │98年12月29日9時36分 │不要見面可以，你要打電話告訴│
│    │                    │我，不然絕對沒完沒了。      │
├──┼──────────┼──────────────┤
│ 6  │98年12月30日4時47分 │……如我受不了我會殺你全家。│
├──┼──────────┼──────────────┤
│ 7  │98年12月30日9時1分  │不要一直用警察來壓，如我關出│
│    │                    │來那這麼辦，我可能不報仇嗎。│
├──┼──────────┼──────────────┤
│ 8  │98年12月30日18時41分│幹你娘要在那裡。            │
├──┼──────────┼──────────────┤
│ 9  │98年12月30日18時42分│幹你娘到底要在那裡輸贏。    │
├──┼──────────┼──────────────┤
│ 10 │98年12月30日18時58分│幹你娘到底要在那裡輸贏。    │
└──┴──────────┴──────────────┘
附錄論罪科刑法條
中華民國刑法第305條
（恐嚇危害安全罪）
以加害生命、身體、自由、名譽、財產之事，恐嚇他人致生危害
於安全者，處 2 年以下有期徒刑、拘役或 3 百元以下罰金。